臺灣臺中地方法院交通事件裁定　　　　 94年度交聲字第824號
原處分機關　交通部公路總局臺中區監理所臺中市監理站
受處分人　　甲○○
右列受處分人因違反道路交通管理處罰條例案件，對於交通部公
路總局臺中市監理站民國九十四年十一月十七日所為之裁決（裁
監稽違字第裁六一─ＧＣ0000000號）、九十三年十一月
二十四日所為之裁決（裁監稽違字第裁六一─ＧＣ000000
0號裁決書），聲明異議，本院裁定
如左：
    主  文
原處分關於裁監稽違字第裁六一─ＧＣ0000000號處分撤
銷。
前項撤銷部分不罰。
其餘異議駁回。
    理  由
一、聲明異議意旨略以：日前收到裁決書，才知道機車大牌被盜
    ，或被駕駛人作為不法勾當，連續二次本人都不知情。伊是
    把機車借給朋友張靖榆，並沒有借給遭取締的駕駛人錢漢生
    ，伊車借給張靖榆之時，牌照都還在，爰聲明異議等語。
二、按受處分人不服主管機關所為之裁罰，固得於接到裁決之翌
    日起二十日內聲明異議；惟是項聲明異議應以司法狀紙敘述
    異議之理由，提出於原處分機關為之。原處分機關應於接受
    異議書狀後五日內，將該案卷及有關證物，送交該管地方法
    院或其分院交通法庭，道路交通案件處理辦法第十三條定有
    明文。又道路交通案件處理辦法第十八條規定：交通法庭認
    聲明異議不合法律上之程式者，應以裁定駁回之。本件關於
    裁監稽違字第裁六一─ＧＣ0000000號裁決書，異議
    人即受處分人甲○○，係於民國九十三年十一月二十五日收
    受該裁決書，此有郵政機關之掛號郵件收件回執在卷可證，
    受處分人竟遲至民國九十四年十一月十日始向臺中區監理所
    聲明異議，亦有臺中區監理所九十四年十一月十四日中監自
    字第○九四○○一○九二一號函存卷可按，縱加計在途期間
    ，顯亦已逾越前揭二十日之不變期間，其此部分關於裁監稽
    違字第裁六一─ＧＣ0000000號裁決之聲明異議不合
    法律上程序，自不適法，應予駁回。
三、另本件受處分人甲○○，所有車號ＹＩＵ─二八五號重型機
    車，有如交通部公路總局臺中市監理站，於九十四年十一月
    十七日以裁監稽違字第裁六一─ＧＣ0000000號裁決
    書，所載舉發違規事實欄所示之違規行為，固有舉發違反道
    路交通管理事件通知單影本一紙為證，惟受處分人以上開情
    詞，聲請本院撤銷原處分等語。次按道路交通管理處罰條例
    第八十九條規定，法院受理有關交通事件，準用刑事訴訟法
    之規定，刑事訴訟法中有關證據法則部分，自應適用於道路
    交通事件。又事實之認定，應憑證據，如未能發現相當證據
    ，或證據不足以證明，自不能以推測或擬判之方式，以為裁
    判之基礎。本件違規當時非受處分人所駕駛，受處分人雖為
    車主，依法應負機車未懸掛號牌行駛之行政責任，然仍應查
    明受處分人是否可能知悉該違規行為，即對於受處分人是否
    對於未懸掛號牌行駛之公路之事實有故意或過失應有積極之
    證據證明之。經查：受處分人所有車號ＹＩＵ─二八五號重
    型機車固於九十三年八月二十三日於臺中市○○路○段為臺
    中市警察局何安派出所員警當場舉發駕駛人錢漢生「未懸掛
    號牌行駛道路」之違規行為，然受處分人辯稱收到裁決書，
    才知道機車大牌被盜，或被駕駛人作為不法勾當，連續二次
    本人都不知情。伊是把機車借給朋友張靖榆，並沒有借給遭
    取締的駕駛人錢漢生，伊車借給張靖榆之時，牌照都還在等
    語。依受處分人所辯稱之內容觀之，受處分人實無從知悉其
    所有之機車已無號牌懸掛，更遑論可能知悉其所有未懸掛號
    牌之機車有行駛公路之違規行為，是受處分人所辯，應屬可
    採。受處分人究竟有否借予他人無號牌機車行駛，即應再予
    詳查。原處分機關遽以裁罰，即有未洽，是原處分關於裁監
    稽違字第裁六一─ＧＣ0000000號處分應予撤銷，並
    為不罰之諭知。
四、據上論斷，應依道路交通管理處罰條例第八十七條第二項、
    道路交通案件處理辦法第十八條、第二十條，裁定如主文。
中　　華　　民　　國　　94　　年　　12　　月　　27　　日
                  交通法庭  法　官  張清洲
以上正本證明與原本無異。
如不服本裁定，應於送達後五日內，向本院提出抗告狀。
                            書記官　沈筱玲
中　　華　　民　　國　　94　　年　　12　　月　　27　　日
